# 取得长期股权投资过程中发生的直接费用的会计处理方式总结

提问人：中手 时间：2014-07-31 15:59:44
陈老师，请问对于取得长投过程中发生的直接费用的会计处理方式用下表总结对吗？谢谢！ 合并对价 支付现金、转让非现金资产或承担负债 发行权益性证券或债务性证券 同一控制下企业合并形成 初始投资成本：合并日被合并方所有者权益在最终控制方合并财务报表中的账面价值的份额； 直接相关费用计入当期损益 初始投资成本：合并日被合并方所有者权益在最终控制方合并财务报表中的账面价值的份额； 交易费用计入权益性或债务性证券的初始确认金额 非同一控制下企业合并形成 初始投资成本：付出资产、发生或承担的负债的公允价值； 直接相关费用计入当期损益 初始投资成本：发行权益性或债务性证券的公允价值； 交易费用计入权益性或债务性证券的初始确认金额 除企业合并方式外形成 初始投资成本：付出资产、发生或承担的负债的公允价值；包含各项直接相关费用 初始投资成本：发行权益性或债务性证券的公允价值； 交易费用计入权益性或债务性证券的初始确认金额

回答人：chenyiwei
对于发行权益性或债务性证券取得的长期股权投资（无论是否构成企业合并），均应注意区分交易费用更多地是与并购交易本身（如可行性研究、条款的谈判和协议达成等）相关，还是与交易实施阶段的对价支付相关。可计入所发行的证券的初始确认金额的交易费用只能是与该证券的发行阶段相关的费用，如承销费等，也就是假设不采用发行证券为对价形式就不会发生的费用。除此之外的交易费用都应看作更多地与投资相关，构成企业合并的情况下计入当期损益，不构成企业合并的情况下计入初始投资成本。 其他基本赞同。

提问人：中手 时间：2014-08-01 10:41:48
非常感谢您！想再咨询您一个其他问题，就是为何长投准则里在提到核算方法转换时，只提到了投资方因追加投资等原因能够对非同一控制下被投资单位实施控制的情况，而没有提及从金融资产或权益法转换为对同一控制下被投资单位实施控制的情况呢？

回答人：chenyiwei
分步交易实现同一控制下合并的情况比较复杂，此问题的会计处理还在研究中，没有定论。可以看看这次最新出版的准则应用指南中是否提到，如果提到的可以作为依据。